臺灣士林地方法院民事裁定
111年度士簡聲字第89號
聲  請  人  連柏愷
訴訟代理人  方正儒律師
相  對  人  楊庭岳
上列當事人間債務人異議之訴事件（111年度士簡字第1611號）
，聲請人聲請停止執行，本院裁定如下：
    主  文
聲請人供擔保新臺幣肆拾陸萬元後，本院一一一年度司執字第六
五七○二號執行事件之強制執行程序，於本院一一一年度士簡字
第一六一一號（含日後變更程序之案號）債務人異議之訴事件判
決確定、和解或撤回起訴前應暫予停止。
    理  由
一、按有回復原狀之聲請，或提起再審或異議之訴，或對於和解
    為繼續審判之請求，或提起宣告調解無效之訴、撤銷調解之
    訴，或對於許可強制執行之裁定提起抗告時，法院因必要情
    形，或依聲請定相當並確實之擔保，得為停止強制執行之裁
    定，強制執行法第18條第2項定有明文。
二、聲請意旨略以：相對人前以本院109年度司執字第57717號債
    權憑證(下稱系爭債權憑證)為執行名義，對聲請人聲請強制
    執行，案列本院111年度司執字第65702號返還借款強制執行
    事件(下稱系爭執行事件)。因系爭債權憑證所載之債權應已
    罹於時效而消滅，聲請人已依強制執行法第14條第1項規定
    提起債務人異議之訴，請求撤銷系爭執行程序，為此爰依強
    制執行法第18條第2項規定，願供擔保聲請停止執行等語。
三、經查，聲請人以其向本院提起債務人異議之訴為由，聲請停
    止系爭執行事件之強制執行程序乙情，業據提出債務人異議
    之訴起訴狀為憑，並經本院依職權調閱111年度士簡字第161
    1號債務人異議之訴事件及系爭執行事件等卷宗查核屬實。
    聲請人既已依法對相對人提起債務人異議之訴，堪認確有強
    制執行法第18條第2項所定之事由，其聲明願供擔保聲請裁
    定停止執行，經核尚無不合，應予准許。　
四、按法院因必要情形或依聲請定相當並確實之擔保，為停止強
    制執行之裁定者，該擔保金額之多寡應如何認為相當，固屬
    法院職權裁量之範圍；惟此項擔保係擔保執行債權人因停止
    執行所應受之損害，故法院定擔保金額時，自應斟酌該債權
    人因停止執行可能遭受之損害，以為衡量之標準，非以債權
    額為依據(最高法院92年度台抗字第480號裁定要旨參照)。
    查本件相對人於系爭執行程序係請求聲請人給付①新臺幣（
    下同）150萬元、②上開金額自民國106年1月3日起至清償日
    止，按週年利率百分之6計算之利息及執行費用。就前述利
    息部分，經計算至今為52萬7,178元（計算式：1,500,000×0
    .06×363/365+1,500,000×0.06×4+1,500,000×0.06×315/365=
    527,718，小數點四捨五入），另系爭執行事件現已支付之
    執行費用則為1萬1,000元，上開金額合計為203萬8,178元（
    計算式：1,500,000+527,178+11,000=2,038,178），故本件
    債務人異議之訴應行通常程序，且為得上訴第三審之案件，
    依各級法院辦案期限實施要點規定，民事通常程序第一審之
    辦案期間為1年4月、第二審為2年、第三審為1年，推估停止
    執行期間即本案訴訟期間4年4月，經計算結果，相對人於停
    止執行期間可能所受之損害額為44萬1,605元（計算式：2,0
    38,178×0.05×（4+4/12）=441,605元，小數點四捨五入），
    另考量如有其他遲滯因素導致實際受償日期延宕之可能，爰
    酌定本件擔保金額為46萬元為適當，並裁定如主文。
五、爰裁定如主文。　　　
中　　華　　民　　國　　111 　年　　11　　月　　10　　日
                  士林簡易庭法  官　陳紹瑜
以上正本係照原本作成。
如不服本裁定，應於送達後10日內，向本院提出抗告狀並表明抗
告理由，如於本裁定宣示後送達前提起抗告者，應於裁定送達後
10日內補提抗告理由書（須附繕本）。
中　　華　　民　　國　　111 　年　　11　　月　　10　　日
　　　　　　　　　　　　　　書記官　詹禾翊